【裁判字號】    99,事聲,71
【裁判日期】    991011
【裁判案由】    聲明異議
【裁判全文】
臺灣臺南地方法院民事裁定              99年度事聲字第71號
異  議  人  丁○○○○○○○○.
            丙○○○○○○○○.
            乙○○○○○○○○.
上三人共同
法定代理人  陳秀美
                        103 號5 樓之2
相  對  人  甲○（台灣）商業銀行股份有限公司
法定代理人  戊○○
上列異議人與相對人間聲請支付命令事件，異議人對於本院司法
事務官民國99年7月12日所為裁定（99年度司促字第18801號民事
裁定），提起異議，本院裁定如下：
    主    文
原裁定關於異議人丙○○○○○○○○○○、乙○○○○○○○
○○部分廢棄。
異議人其餘異議駁回。
    理    由
一、本件異議意旨略以：聲明人接奉貴院99年度促字第18801 號
    支付命令一件，命於20日內清償債務，查是項債務尚有糾葛
    ，為此爰對支付命令異議駁回之裁定提出異議。
二、按債務人於支付命令送達後，逾20日之不變期間，始提出異
    議者，法院應以裁定駁回之；送達於住、居所、事務所，不
    獲會晤應受送達人者，得將文書付與有辨別事理能力之之同
    居人或受僱人。民事訴訟法第518 條、第137 條第1 項分別
    定有明文。又按督促程序，乃便利債權人預料債務人對其請
    求無爭執時，能簡易、迅速取得裁判確定力及執行力而設之
    代替給付訴訟之特別訴訟程序，法院於發支付命令前，並不
    訊問債務人，故賦予債務人不附理由之異議權。債務人對於
    支付命令於法定期間合法提出異議者，支付命令於異議範圍
    內失其效力，以債權人支付命令之聲請，視為起訴或聲請調
    解，民事訴訟法第519條第1項亦定有明文。
三、經查：
  (一)本件相對人即債權人以案外人陳明德生前持用相對人所發行
    之信用卡，異議人等3 人即債務人係其繼承人，依繼承法規
    定，應對其借款共計新台幣181,187 元負連帶清償責任，爰
    依督促程序向本院聲請對異議人等3 人發支付命令，經本院
    民事庭司法事務官於民國（下同）99年7 月12日作成99年司
    促字第18801號支付命令，上開支付命令於99年7月21日送達
    異議人陳鈞鈞之住所地，且由其社區管理室以受僱人身分簽
    收，此有送達證書1 份及陳鈞鈞之戶籍謄本在卷可稽，揆諸
    上開事實，已合於民事訴訟法第137條第1項補充送達之規定
    而於99年7 月21日發生送達效力，異議人陳鈞鈞如對上開支
    付命令有異議，應於20日之不變期間即99年8 月10日前向本
    院聲明異議，然異議人陳鈞鈞遲至99年8 月17日始具狀聲明
    異議，有該書狀上蓋有本院收狀之章可憑，是依上開法條之
    規定，已逾20日之不變期間，其聲明異議，自非適法。
  (二)至異議人陳軍軍及陳君部分，本院民事庭司法事務官於99年
    7月12日作成99年司促字第18801號支付命令，因重送上開支
    付命令而於99年8 月10日始送達異議人陳軍軍、陳君之住所
    地，並由該社區管理室以受僱人身分簽收，有送達證書2 份
    及前開異議人等2 人之戶籍謄本在卷可稽，揆諸上開事實，
    業已合於民事訴訟法第137條第1項補充送達之規定而於99年
    8 月10日發生送達效力，異議人陳軍軍及陳君如對上開支付
    命令有異議，應於20日之不變期間即99年8 月30日前向本院
    聲明異議。惟查，本件異議人陳軍軍及陳君於99年8 月17日
    具狀聲明異議，並未逾20日之不變期間，有該書狀上蓋有本
    院收狀之章可憑，是依上開法條之規定，應認異議人陳軍軍
    及陳君已遵守20日之不變期間，於程序上尚無不合，其聲明
    異議，即非無據。
  (三)綜上所述，本件聲請支付命令事件，異議人對於本院司法事
    務官民國99年7月12日所為裁定（99年度司促字第18801號民
    事裁定），提起異議，原裁定以本件支付命令分別於99年7
    月21日、99年8月10日合法送達於異議人等3人，而異議人等
    3人未於20日之法定期間內合法異議為由，駁回異議人等3人
    之異議，容有未洽，因此，關於異議人陳軍軍及陳君部分應
    屬有據，異議人指摘原裁定不當，求予廢棄，為有理由，應
    由本院將原裁定廢棄。至異議人陳鈞鈞部分，異議人就上開
    裁定提起聲明異議，仍因其對支付命令之異議已逾20日之不
    變期間而不合法，原裁定駁回其聲明異議，並無不合。異議
    人猶執陳詞提起本件異議，為無理由，應予駁回。
四、據上論結，本件異議為一部有理由、一部無理由，民事訴訟
    法第240條之4第3項，裁定如主文。
中    華    民    國    99    年    10    月    11    日
                  民事第一庭  法  官  侯明正
以上正本係照原本作成
如不服本裁定，應於裁定送達後10日內，以書狀向本院提出抗告
，並繳納抗告費新臺幣1,000元
中    華    民    國    99    年    10    月    11    日
                              書記官  程欣怡

司法院資訊處製作；財團法人民間司法改革基金會備份。
